臺灣高等法院刑事判決　　　　　　　　94年度上訴字第2354號
上　訴　人
即　被　告　甲○○
選任辯護人　黃重鋼律師
　　　　　　林詠嵐律師
上列上訴人因違反槍砲彈藥刀械管制條例案件，不服臺灣板橋地
方法院93年度訴字第2358號，中華民國 94年4月21日第一審判決
（起訴案號：臺灣板橋地方法院檢察署93年度核退偵字第 736號
），提起上訴，本院判決如下：
    主  文
上訴駁回。
    事  實
一、甲○○有違反麻醉藥品管理條例及過失傷害、詐欺、妨害兵
    役、湮滅證據等前科，其中因湮滅證據案件，於民國（下同
    ）88年3月24日，經臺灣板橋地方法院以87年度易字第 3343
    號刑事判決判處有期徒刑7月，89年3月16日判決確定，刑期
    起算日期為89年12月2日，指揮書執行完畢日期為 90年6月2
    日。詎其猶不思悔改，於93年間某日（8月 31日以前），雖
    明知「郭榮輝」（真實姓名、年籍不詳之成年男子）所持有
    之捷克CZ廠100型口徑9 MM制式半自動手槍1枝〈槍枝管制編
    號：0000000000〉（含彈匣1個）、口徑9MM制式子彈13顆，
    均係槍砲彈藥刀械管制條例所規範者，竟仍於桃園縣南崁鄉
    某處受託而寄藏於其位於桃園縣八德市○○街254號2樓之住
    處，嗣其因擔心遭警查獲，乃於93年9月1日，將前開手槍及
    其中子彈11顆持至不知情之鄧錦源位於臺北縣三重市○○路
    ○段438號2樓（起訴書漏繕「438號」）之住處，趁鄧錦源不
    注意之際，將之藏置於該處樓梯間用以放置雜物之魚缸內。
    迨 93年9月14日20時20分許，警方獲報在桃園縣八德市○○
    街 254號2樓查獲甲○○，並當場於桌上扣得口徑9MM制式子
    彈 2顆，警方綜合檢舉人所述及所查獲之子彈因而已生合理
    懷疑甲○○尚持有其餘槍枝、子彈，經詳加盤問後，甲○○
    始帶同警方至臺北縣三重市○○路 ○段438號2樓樓梯間之該
    魚缸內起獲前開捷克CZ廠100型口徑9MM制式半自動手槍 1枝
    〈槍枝管制編號：0000000000〉（含彈匣1個）、口徑9MM制
    式子彈11顆。
二、案經臺北縣政府警察局移送臺灣板橋地方法院檢察署檢察官
    偵查起訴。
    理  由
一、上開犯罪事實，業據被告甲○○迭於警詢、檢察官偵查及原
    審準備程序中坦承不諱，並有查獲現場照片 6幀（見臺灣板
    橋地方法院檢察署 93年度核退偵字第736號卷第58頁、第65
    頁至第67頁）附卷足稽，復有前揭槍枝1支（含彈匣1個）及
    子彈13顆扣案足資佐證。又該等槍枝、子彈於檢察官偵查中
    經內政部警政署刑事警察局為鑑驗，鑑驗結果認：「一、送
    鑑捷克 CE100型壹枝（槍枝管制編號0000000000），認係捷
    克CZ廠100型口徑9MM制式半自動手槍，槍管內具陸條右旋來
    復線，機械性能良好，可擊發同口徑制式子彈，認具殺傷力
    。二、送鑑制式子彈貳顆，認均係口徑 9MM制式子彈，認均
    具殺傷力。三、送鑑制式子彈壹拾壹顆，認均係口徑9MM 制
    式子彈（於鑑驗時試射 6顆），認均具殺傷力。」，此有內
    政部警政署刑事警察局 93年10月4日刑鑑字第0930191217號
    鑑驗通知書（見臺灣板橋地方法院檢察署93年度核退偵字第
    736號卷第85頁至第89頁）附卷足憑。
二、雖被告甲○○自原審審理起，即改稱：伊先前固曾受「郭榮
    輝」之託，寄藏前揭手槍1支及其中制式子彈11顆，惟93 年
    9月14日在伊住處為警查獲之子彈2顆，係前一日由其綽號「
    小明」（真實姓名、年籍不詳）之友人寄放於前揭住處，該
    2顆子彈與前揭藏置於鄧錦源住處魚缸內之手槍1支及子彈11
    顆，係不同之來源，且為不同之時間所寄藏云云，並於本院
    審理中，特別指明該二批子彈之外觀不同，以證明其所言屬
    實。另被告之選任辯護人亦自原審起，即一再為被告辯護稱
    ：警方於 93年9月14日前往被告住處之目的，係為搜索毒品
    ，而非查緝槍枝、子彈，警方於搜索前並不知被告持有前開
    槍枝、子彈，故被告主動向警方告知持有槍枝、子彈，且帶
    同警方至臺北縣三重市起獲槍枝、子彈，則被告之行為應符
    合自首之要件，又依內政部臺治字第0930029960號函意旨，
    凡於93年7月1日至 93年9月30日間向警方自首持有槍枝、子
    彈者免除其刑，故本件應諭知免刑之判決云云；
三、惟查：
　(一)本件被告甲○○既受託寄藏上述手槍1支及子彈 13顆，且於
　  原審審理時，法院又已將鑑定所餘之子彈 7顆，提示予被告
    ，卷內槍彈鑑定書又附有扣案子彈之彩色照片，則究竟查扣
    之子彈有何特徵，對被告而言，當可輕易指出。因此，本件
    查獲之子彈13顆，除於鑑定時試射6顆外，所餘7顆經本院勘
    驗結果，雖有其中兩顆彈體與彈頭間，有紅色標線，其餘 5
    顆則無此紅色標線之情形，尚不足以援為有利於被告之證據
    。
    其次，被告自警詢起至原審準備程序止，先後三次接受訊問
    ，均承認扣案之手槍 1支及子彈13顆，係由「郭榮輝」交付
    其寄藏，從無一言提及上述子彈13顆有何不同之來源，或由
    不同之人所交付，何以事後又有其中 2顆子彈係由綽號「小
    明」者所交付之說？
    況被告甲○○於原審審理時，提出警方在其住處查獲之子彈
     2顆，係「小明」所交付之說後，就「小明」如何交付，始
    則稱：係「小明」寄放云云；繼而稱：係「小明」遺忘於其
    住處云云，先後所述亦見岐異，若非事後杜撰，何致如此？
    綜上所述，足見被告甲○○所辯，警方於 93年9月14日在伊
    住處所查獲之子彈 2顆，係綽號「小明」者於前一日所寄放
    ，與其他之手槍 1支及子彈11顆為不同之來源云云，並非實
    情，自不足採信。
　(二)次按刑法第62條所謂發覺，固非以有偵查犯罪權之機關或人
    員確知其人犯罪無誤為必要，而於對其發生嫌疑時，即得謂
    為已發覺（參照最高法院 72年台上字第641號判例）。被告
    自承係警方至其住處而在桌上查獲 2顆子彈後，伊始帶同警
    方前往臺北縣三重市○○路 ○段438號2樓起獲其餘槍枝、子
    彈，而證人即查獲本案之警員郭坤杰亦於原審到庭結證稱：
    因檢舉人提到被告持有槍枝、子彈，且於被告住處查獲子彈
    2顆後，即懷疑被告持有其他槍枝及子彈等語（見原審94年4
    月7日審判筆錄），足認被告經查獲子彈2顆後，雖帶同警方
    至臺北縣三重市○○路 ○段438號2樓樓梯間起出其餘槍枝、
    子彈，亦難認該部分犯行與刑法第62條關於自首之規定相符
    ；況且，犯罪事實之一部既已被發覺，雖在檢察官或司法警
    察官訊問中，被告陳述其未發覺之部分犯罪行為，然並不符
    合刑法第62條之規定，不應認有自首之效力（參照最高法院
    91年度台上字第3507號、90年度台上字第5435號、84年度台
    上字第4516號刑事判決要旨），是被告犯行之一部分既經警
    查覺，嗣其雖帶同警方起獲其餘槍枝、子彈，亦核無自首規
    定之適用。因此，辯護人所主張，警方於 93年9月14日至被
    告住處之目的，係為搜索毒品，而非查緝槍枝、子彈，警方
    於搜索前並不知被告持有槍枝、子彈，係被告主動告知其持
    有槍枝、子彈並帶同警方至三重市起獲槍枝、子彈，應符合
    自首之規定云云，亦非可採。
　(三)綜上所述，本案事證已臻明確，被告犯行洵堪認定，自應依
　  法論科。
四、查被告甲○○未經許可，寄藏上開手槍及子彈，核係犯槍砲
    彈藥刀械管制條例第7條第4項之未經許可，寄藏手槍罪、槍
    砲彈藥刀械管制條例第12條第 4項之未經許可，寄藏子彈罪
    。被告所犯上開未經許可，寄藏手槍及未經許可，寄藏子彈
    之二罪，係以一寄藏行為而同時觸犯之，為想像競合犯，應
    依刑法第55條之規定，從一重之未經許可，寄藏手槍罪處斷
    。查被告曾因湮滅證據案件，於 88年3月24日，經臺灣板橋
    地方法院以87年度易字第3343號刑事判決判處有期徒刑 7月
    ，89年3月16日判決確定，刑期起算日期為89年12月2日，指
    揮書執行完畢日期為90年6月2日，此有本院被告全國前案紀
    錄表1份在卷可稽，其於5年內再犯本件有期徒刑以上之罪，
    應依刑法第47條之規定論以累犯，並依法加重其刑。至扣案
　　捷克CZ廠100型口徑9MM制式半自動手槍壹枝〈槍枝管制編號
　  ：0000000000〉（含彈匣1個）、口徑 9MM制式子彈7顆，係
    違禁物，均應依刑法第38條第1項第1款之規定宣告沒收；至
    於扣案之其餘6顆口徑9MM制式子彈業於鑑驗時經試射、擊發
    ，此有前開內政部警政署刑事警察局鑑驗通知書附卷足稽，
    是該等子彈已不具殺傷力而非屬違禁物，爰不併為沒收之諭
    知，附此敘明。
五、原審援引刑事訴訟法第299條第1項前段，槍砲彈藥刀械管制
    條例第7條第4項、第12條第4項，刑法第11條前段、第55 條
    、第47條、第42條第2項、第 38條第1項第1款，現行法規所
    定貨幣單位折算新臺幣條例第 2條，罰金罰鍰提高標準條例
    第 2條，並審酌被告所為本案犯行對社會治安構成潛在威脅
    及其犯罪動機、目的、手段、品行、智識程度、於警方查獲
    子彈後帶同警方起獲其餘槍枝、子彈、犯罪後坦承犯行，惟
    於原審審理時，有卸責之詞等一切情狀，量處被告有期徒
    刑伍年陸月，併科罰金新台幣拾伍萬元，並就罰金部分，諭
    知如易服勞役，以新台幣玖佰元即銀元佰元折算一日。復
    宣告扣案之捷克CZ廠100型口徑9MM制式半自動手槍壹枝〈槍
　　枝管制編號：0000000000〉（含彈匣壹個）、口徑 9MM制式
　  子彈柒顆沒收之，認事用法及量刑均稱允當。被告甲○○上
    訴，仍執前詞，以在朋友鄧錦源住處查獲之手槍 1支、子彈
    11顆，係伊自動報繳，應受免刑判決云云置辯，並指摘原判
    決不當，核非可採，其上訴為無理由，應予駁回。
據上論斷，應依刑事訴訟法第368條，判決如主文。
本案經檢察官沈世箴到庭執行職務。
中　　華　　民　　國　　94　　年　　11　　月　　15　　日
　      　　　　　刑事第十九庭  審判長法　官　葉騰瑞
        　　　　　　　　　　　　　　  法　官　黃俊明
        　　　　　　　　　　　　　　  法　官　莊明彰
以上正本證明與原本無異。
如不服本判決，應於收受送達後十日內向本院提出上訴書狀，其
未敘述上訴之理由者並得於提起上訴後十日內向本院補提理由書
（均須按他造當事人之人數附繕本）。
                                      書記官　初玲玲
中　　華　　民　　國　　94　　年　　11　　月　　16　　日
附錄：本案論罪科刑法條全文
槍砲彈藥刀械管制條例第7條：
 未經許可，製造、販賣或運輸火砲、肩射武器、機關槍、衝鋒槍
、卡柄槍、自動步槍、普通步槍、馬槍、手槍或各類砲彈、炸彈
、爆裂物者，處死刑、無期徒刑或七年以上有期徒刑；處徒刑者
，併科新台幣00000000元以下罰金。
未經許可，轉讓、出租或出借前項所列槍砲、彈藥者，處無期徒
刑或五年以上有期徒刑，併科新台幣 00000000 元以下罰金。
意圖供自己或他人犯罪之用，而犯前二項之罪者，處死刑或無期
徒刑；處徒刑者，併科新台幣 00000000 元以下罰金。
未經許可，持有、寄藏或意圖販賣而陳列第 1 項所列槍砲、彈藥
者，處五年以上有期徒刑，併科新台幣00000000元以下罰金。
第1項至第3項之未遂犯罰之。
槍砲彈藥刀械管制條例第12條：
 未經許可，製造、販賣或運輸子彈者，處一年以上七年以下有期
徒刑，併科新台幣 0000000 元以下罰金。
未經許可，轉讓、出租或出借子彈者，處六月以上五年以下有期
徒刑，併科新台幣 0000000 元以下罰金。
意圖供自己或他人犯罪之用，而犯前二項之罪者，處三年以上十
年以下有期徒刑，併科新台幣 0000000 元以下罰金。
未經許可，持有、寄藏或意圖販賣而陳列子彈者，處五年以下有
期徒刑，併科新台幣 0000000 元以下罰金。
第1項至第3項之未遂犯罰之。
